【裁判字號】    98,交易,24
【裁判日期】    980423
【裁判案由】    過失傷害
【裁判全文】
臺灣基隆地方法院刑事判決              98年度交易字第24號
公  訴  人  臺灣基隆地方法院檢察署檢察官
被      告  丙○○
上列被告因過失傷害案件，經檢察官聲請以簡易判決處刑（98年
度調偵字第1 號），本院認為不宜由簡易判決處刑，改依通常程
序進行審理，並判決如下：
    主      文
本件公訴不受理。
    理      由
一、公訴即原聲請簡易判決處刑意旨詳如聲請簡易判決處刑書（
    如附件）所載。
二、按告訴乃論之罪，告訴人於第一審辯論終結前得撤回告訴；
    又告訴經撤回者，應諭知不受理之判決，刑事訴訟法第238
    條第1項、第303條第3款分別定有明文。
三、查本件被告丙○○被訴過失傷害案件，公訴人認係觸犯刑法
    第284條第1項之過失傷害罪嫌，依同法第287 條前段規定，
    須告訴乃論。茲因雙方業已達成和解，並告訴人乙○○於民
    國98年4月22日在本院審理期日，當庭撤回告訴（見本院98
    年4月22日審理筆錄第4頁），揆諸前揭規定，本件即應為不
    受理判決之諭知。茲本件既因告訴人撤回告訴，而查有刑事
    訴訟法第451條之1第4項但書所列不宜逕以簡易判決處刑之
    事由，爰職權改依通常程序進行審理，並不經言詞辯論，逕
    為諭知不受理之判決。
據上論斷，應依刑事訴訟法第452條、第303條第3款、第307條，
判決如主文。
中    華    民    國    98    年    4    月    23    日
                  刑事第四庭審判長法  官   齊  潔
                                  法  官   王慧惠
                                  法  官   周霙蘭
以上正本證明與原本無異。
如不服本判決應於收受送達後10日內向本院提出上訴書狀，並應
敘述具體理由；其未敘述上訴理由者，應於上訴期間屆滿後20日
內向本院補提理由書 (均須按他造當事人之人數附繕本)「切勿
逕送上級法院」。
中    華    民    國    98    年    4    月    23    日
                                  書記官  莊智凱
附件
臺灣基隆地方法院檢察署檢察官聲請簡易判決處刑書
                                       98年度調偵字第1號
    被      告  丙○○  男  29歲（民國○○年○○月○○日生）
                        住桃園縣中壢市○○○路○段26號
                        國民身分證統一編號：Ｚ000000000號
                乙○○  男  46歲（民國○○年○月○○日生）
                        住臺北縣金山鄉○○村○○路148號
                        國民身分證統一編號：Ｚ000000000號
上列被告因公共危險等案件，業經偵查終結，認為宜以簡易判決
處刑，茲將犯罪事實及證據並所犯法條分敘如下：
        犯罪事實
一、乙○○於民國（下同）97年8月2日22時許，在台北縣金山鄉
    中角交情卡啦OK店與友人飲用含有酒精成分之啤酒後，已達
    不能安全駕駛動力交通工具之程度，仍於同年月3日凌晨1時
    40分，駕駛未懸掛車牌、引擎號碼為GG165280號之報廢機車
    ，沿台北縣金山鄉台2線往金山方向行駛，行經台2線39.5公
    里處，本應注意不得自中央分隔島缺口跨越至對向車道，且
    應注意車前狀況，隨時採取必要之安全措施，而按當時雖為
    夜晚時分，但天候為晴，有照明設備，道路為無缺陷、無障
    礙之柏油路段，應無不能注意之情形，適有黃世宏（涉犯公
    共危險部分，另為不起訴處分）於97年8月2日20時許，在台
    北縣新店市○○路某餐廳與友人飲用含有酒精成分之保力達
    加維大力2杯後，駕駛車牌號碼S5－8600號自小客車沿台2
    線由金山往石門方向行駛而來，亦未注意車前狀況，兩車煞
    避不及，致乙○○所駕駛之機車腳踏板處與黃世宏之自小客
    車左前葉子板發生碰撞，乙○○之機車全毀，造成乙○○受
    有頭部外傷併撕裂傷、右腿擦傷併右側脛骨骨折等傷害。嗣
    經警據報前往現場處理，黃世宏於同日2時32分，由員警在
    肇事地點施以呼吸吐氣所含酒精濃度測試，發現其結果達每
    公升0.07毫克，並於偵查機關尚未發覺犯罪前自首而接受裁
    判，乙○○經送醫診治，經基隆長庚醫院測得其血液酒精濃
    度為172.8mg/dl換算呼吸吐氣所含酒精濃度高達每公升0.86
    毫克，因而查悉上情。
二、案經台北縣政府警察局金山分局報告偵辦。
        證據並所犯法條
一、訊據被告黃世宏、乙○○業於警詢及偵訊時，對於上揭犯罪
    事實坦承不諱，並有長庚紀念醫院臨床病理檢驗報告單、刑
    法第185之3案件測試觀察紀錄表、道路交通事故調查報告表
    一、二、現場圖、現場照片、基隆市警察局舉發違反道路交
    通管理事件通知單、自首情形紀錄表、診斷證明書及車籍資
    料查詢各1份在卷可稽。足認被告等自白與事實相符。本件
    事證明確，被告2人犯嫌堪予認定。
二、核被告乙○○所為，係犯刑法第185條之3公共危險罪嫌；被
    告黃世宏所為，係犯刑法第284條第1項過失傷害罪嫌。被告
    黃世宏於犯罪後，即於該管公務員發覺前，向台北縣政府警
    察局金山分局交通隊警員自首，有該分局道路交通事故自首
    情形紀錄表附卷足稽，請依刑法第62條前段之規定減輕其刑
    。
三、依刑事訴訟法第451條第1項聲請逕以簡易判決處刑。
    此    致
臺灣基隆地方法院基隆簡易庭
中    華    民    國    98    年    1     月    30    日
                              檢察官  甲  ○  ○
本件正本證明與原本無異
中    華    民    國    98    年    2     月    6     日
                              書記官  陳  文  榮
附錄本案所犯法條全文：
中華民國刑法第185條之3
    服用毒品、麻醉藥品、酒類或其他相類之物，不能安全駕駛
    動力交通工具而駕駛者，處一年以下有期徒刑、拘役或科或
    併科十五萬元以下罰金。
中華民國刑法第284條
    因過失傷害人者，處6月以下有期徒刑、拘役或5百元以下罰
    金，致重傷者，處1年以下有期徒刑、拘役或5百元以下罰金
    。
    從事業務之人，因業務上之過失傷害人者，處1年以下有期
    徒刑、拘役或1千元以下罰金，致重傷者，處3年以下有期徒
    刑、拘役或2千元以下罰金。


司法院資訊處製作；財團法人民間司法改革基金會備份。
